---
title: "dataset test"
output: html_document
---

```{r setup, include=FALSE}
knitr::opts_chunk$set(echo = TRUE)
```

## 1.practice

寫一個函數,要知道我們要的資料是不是已經內建
例如:iris是不是內建資料
function isDsExists(dsname) return T,F

常用分析物件的指令
typeof, class, `str`, `attributes`

```{r}
dn<-data()
str(dn)
```

```{r}
attributes(dn)
```

```{r}
dn$results
class(dn$results)
```

```{r}
dimnames(dn$results)
class(dn$results)
dsname<-dn$results[,"Item"] # 亦可dsname<-dn$results[,3]
head(dsname,10)
```
### note
要知道前10筆資料為哪些:head(xxx,10)  PS.全列就直接打head(xxx)
要知道後10筆資料為哪些:tail(xxx,10)  PS.全列就直接打tail(xxx)


```{r}
oo<-dn$results
oo[,3]
```

## not in function(prior function)
```{r}
head(dsname,10)

uname<-"BOD"
dsname==uname
length(dsname[dsname==uname])
length(dsname[dsname=="xxx"])
```



```{r}
#解一
isDsExists<-function(given){
  dn<-data()
  dsname<-dn$results[,"Item"] # 亦可dsname<-dn$results[,3]
  rst<-length(dsname[dsname==given])
  if(rst!=0){
    return(TRUE)
  }
  else{
    return(FALSE)
  }
}

isDsExists("iris")
isDsExists("BOD")
isDsExists("xxx")
```

```{r}
#解二
isDsExists2<-function(given){
  dn<-data()
  dsname<-dn$results[,"Item"] # 亦可dsname<-dn$results[,3]
  return(any(dsname==given))

}
isDsExists("iris")
isDsExists("BOD")
isDsExists("xxx")
```
## 最後將isDsExists做成程式包:
(1) 先建立記事本
(2) 右鍵點Edit with Noptepad++,將下方語法貼入即可
isDsExists<-function(given){
  dn<-data()
  dsname<-dn$results[,"Item"] # 亦可dsname<-dn$results[,3]
  rst<-length(dsname[dsname==given])
  if(rst!=0){
    return(TRUE)
  }
  else{
    return(FALSE)
  }
}
(3) 存成isDsExists.R
(4) 欲使用語法時,就使用source("isDsExists.R")喚回


## 2.先執行install.packages("DT"),下載DT程式包
```{r}
library(DT) # 喚醒DT程式
datatable(cars)  #將cars製作成表格
```

```{r}
dn<-data()
dsname<-dn$results[,3]
df<-data.frame(dsname) 
# 因為dn$results[,3]為一行的數字表格,所以使用data.frame(dsname)使其變成至少兩行的表格,如此才能使用datatable語法
datatable(df)
```

```{r}
#製作表格按鈕,可參考:https://rstudio.github.io/DT/003-tabletools-buttons.html
#google搜尋:r language datatable button
dn<-data()
dsname<-dn$results[,3]
df<-data.frame(dsname) 
datatable(df, extensions = 'Buttons', options = list(
    dom = 'Bfrtip',
    buttons = 
      list('copy', 'print', list(
        extend = 'collection',
        buttons = c('csv', 'excel', 'pdf'),
        text = 'Download'
      ))
    )
)
#不知道為何excel的選項出不來
```


### note
要知道資料及裡面有什麼欄位:names()
要知道前10筆資料為哪些:head()
要知道後10筆資料為哪些:tail()

